臺灣桃園地方法院刑事判決　　　　　　100年度審訴字第424號
公　訴　人　臺灣桃園地方法院檢察署檢察官
被　　　告　吳君惠
指定辯護人　本院公設辯護人彭詩雯
上列被告因偽造文書等案件，經檢察官提起公訴（99年度偵字第
24368 號、99年度毒偵字第5144、5960、6229號）及移送併辦（
100 年度偵字第5317號），嗣被告於準備程序進行中為有罪之陳
述，經本院合議庭裁定由受命法官獨任進行簡式審判程序後，聲
請改依協商程序而為判決，本院判決如下：
    主  文
吳君惠施用第二級毒品，處有期徒刑貳月，如易科罰金，以新臺
幣壹仟元折算壹日，扣案沾殘甲基安非他命之殘渣袋貳個，均沒
收銷燬之，扣案玻璃球吸食器壹個及吸食器壹組，均沒收之；又
行使偽造私文書，足以生損害於公眾及他人，處有期徒刑肆月，
如易科罰金，以新臺幣壹仟元折算壹日，如附表所示偽造之「吳
志純」名義署名共貳拾枚及指印共伍拾壹枚，均沒收之；又施用
第二級毒品，處有期徒刑貳月，如易科罰金，以新臺幣壹仟元折
算壹日；又施用第二級毒品，處有期徒刑貳月，如易科罰金，以
新臺幣壹仟元折算壹日，扣案吸食器壹組沒收之。應執行有期徒
刑柒月，如易科罰金，以新臺幣壹仟元折算壹日，扣案沾殘甲基
安非他命之殘渣袋貳個，均沒收銷燬之，扣案玻璃球吸食器壹個
及吸食器貳組，均沒收之，如附表所示偽造之「吳志純」名義署
名共貳拾枚及指印共伍拾壹枚，均沒收之。
    事實及理由
一、本件被告所犯係死刑、無期徒刑或最輕本刑為3 年以上有期
    徒刑以外之罪，其於準備程序中就被訴事實為有罪之陳述，
    經本院告知簡式審判程序之旨，並聽取公訴人、被告及辯護
    人之意見後，爰依刑事訴訟法第273 條之1 第1 項規定合議
    裁定由受命法官獨任進行簡式審判程序。
二、吳君惠前於民國98年間，因施用毒品案件，經本院以98年度
    毒聲字第836 號裁定送觀察、勒戒後，認無繼續施用毒品傾
    向，於98年10月2 日執行完畢釋放出所，並經臺灣桃園地方
    法院檢察署檢察官以98年度毒偵字第3974號及98年度毒偵緝
    字第291 號為不起訴處分確定。詎仍不知戒除毒癮，又於上
    開觀察、勒戒執行完畢釋放後5 年內，基於施用第二級毒品
    之犯意，分別為下列行為：
    (一)於99年5 月17日晚間6 時許，在桃園縣平鎮市○○○街16
      2 號2 樓202 室租屋處，以玻璃球燒烤吸食方式施用第二
      級毒品甲基安非他命（起訴書誤載為安非他命，予以更正
      ）1 次，嗣於99年5 月18日晚間11時30分許，在上開租屋
      處為警查獲，並扣得沾殘有甲基安非他命之殘渣袋2 個及
      其所有供（非專供）施用毒品所用之玻璃球吸食器1 個及
      吸食器1 組，經徵得其同意採集尿液送驗後，結果呈安非
      他命類陽性反應，而悉上情。
    (二)詎吳君惠為逃避刑責，於99年5 月18日晚間11時30分許，
      遭桃園縣政府警察局中壢分局文化派出所員警查獲後，竟
      基於偽造署押及行使偽造私文書之犯意，在上述租屋處，
      於附表編號2 至4 所示之文書上，接續偽造其姊「吳志純
      」之簽名及指印，表示同意受搜索之意思及執行搜索扣押
      後交員警收執而行使之；又於99年5 月19日凌晨2 時50分
      許及上午11時50分許，在桃園縣政府警察局中壢分局文化
      派出所接受警員詢問時，冒用其姊「吳志純」之名應訊，
      在附表編號1 、編號5 至9 所示之文書上，接續偽造「吳
      志純」之簽名及指印，復於偽造完成附表編號6 、7 、8
      之私文書後，隨將之交還承辦警員，藉以表示承認上開文
      書及得因此主張刑事訴訟法上所規定權利，而行使上揭通
      知書等私文書，後於99年5 月19日晚間8 時32分許，解送
      至臺灣桃園地方法院檢察署檢察官偵查時，在附表編號10
      所示之文書上，接續偽造「吳志純」之簽名，均足以生損
      害於司法機關對於犯罪偵查之正確性及吳志純本人。嗣為
      警將其按捺之指紋送驗後，始查悉上情。
    (三)於99年9 月24日晚間8 時25分許為警採尿前回溯96小時內
      某時，在桃園縣中壢市○○○街56巷9 號2 樓之居所內，
      以玻璃球燒烤吸食方式施用第二級毒品甲基安非他命（起
      訴書誤載為安非他命，予以更正）1 次。嗣於99年9 月24
      日晚間7 時50分許，在上開居所內為警查獲，經徵得其同
      意採集尿液送驗後，結果呈安非他命類陽性反應，而悉上
      情。
    (四)於99年11月21日中午12時許，在桃園縣中壢市○○○街56
      巷9 號2 樓之居所內，以玻璃球燒烤吸食方式施用第二級
      毒品甲基安非他命（起訴書誤載為安非他命，予以更正）
      1 次，嗣於同日下午1 時30分許，在上址為警查獲，並扣
      得其所有供（非專供）施用毒品所用之吸食器1 組，經徵
      得其同意採集尿液送驗後，結果呈安非他命類陽性反應，
      始查悉上情。
三、證據名稱：
  (一)被告吳君惠於警詢、偵訊及本院準備程序時之自白。
  (二)證人吳志純於警詢及偵查中之證述。
  (三)桃園縣政府警察局中壢分局被採尿人尿液暨毒品真實姓名與
    編號對照表（編號E-990365）、桃園縣政府警察局中壢分局
    檢體監管紀錄表、桃園縣政府警察局中壢分局文化派出所扣
    押筆錄及扣押物品目錄表、台灣檢驗科技股份有限公司濫用
    藥物尿液檢驗報告各1份及現場照片1份。
  (四)桃園縣政府警察局中壢分局尿液暨毒品檢體真實姓名與編號
    對照表（編號E-990704）、桃園縣政府警察局中壢分局檢體
    紀錄表、台灣檢驗科技股份有限公司濫用藥物尿液檢驗報告
    各1 份。
  (五)搜索同意書、桃園縣政府警察局中壢分局搜索、扣押筆錄及
    扣押物品目錄表、桃園縣政府警察局中壢分局尿液暨毒品檢
    體真實姓名與編號對照表（編號E-990857）、台灣檢驗科技
    股份有限公司濫用藥物尿液檢驗報告各1 份及現場照片2 張
    。
  (六)扣案甲基安非他命殘渣袋2 個、玻璃球吸食器1 個及吸食器
    共2 組。
  (七)內政部警政署刑事警察局99年6 月9 日刑紋字第0990079256
    號函暨附件指紋卡片及臺灣桃園地方法院檢察署99偵字第
    2580號偵查卷宗所附如附表所示各該偽造署押之文書。
  (八)全國施用毒品案件紀錄表、刑案資料查註紀錄表及臺灣高等
    法院被告前案紀錄表各1 份
四、本件經檢察官與被告吳君惠於審判外達成協商之合意且被告
    已認罪，其合意內容為：就其施用第二級毒品部分（共3 罪
    ），被告願受科刑範圍各為有期徒刑2 月；就其行使偽造私
    文書部分，被告願受科刑範圍為有期徒刑4 月，應執行有期
    徒刑7月。經查，上開協商合意並無刑事訴訟法第455 條之4
    第1 項所列情形之一，檢察官聲請改依協商程序而為判決，
    本院爰不經言詞辯論，於協商合意範圍內為協商判決，合予
    敘明。
五、附記事項：
    臺灣桃園地方法院檢察署檢察官100 年度偵字第5317號移送
    併案之犯罪事實與本案經起訴部分（99年度偵字第24368 號
    ）為事實上同一案件，為起訴效力所及，本院自得併予審理
    。又扣案沾殘甲基安非他命之殘渣袋2 個，係被告用以包裝
    甲基安非他命並施用殘餘者，業據其供承在卷，內含之甲基
    安非他命量微無法與該包裝袋析離，應一體視為第二級毒品
    甲基安非他命，爰依毒品危害防制條例第18條第1 項前段規
    定宣告沒收銷燬之，均附此敘明。
六、應適用之法條：刑事訴訟法第273 條之1 第1 項、第455 條
    之4 第2 項、第455 條之8 ，毒品危害防制條例第10條第2
    項、第18條第1 項前段，刑法第11條、第216 條、第210 條
    、第41條第1 項前段、第8 項、第38條第1 項第2 款、第21
    9條、第51條第5 款。
七、本判決除有刑事訴訟法第455 條之4 第1 項第1 款、第2 款
    、第4 款、第6 款、第7 款所定情形之一，或違反同條第2
    項規定者外，不得上訴。
八、如不服本件判決，得自判決送達之日起10日內，向本院提出
    上訴書狀，上訴於第二審法院。
本案經檢察官林郁芬到庭執行職務。
中    華    民    國   100    年    6     月    21    日
                            刑事庭法  官  許曉微
以上正本證明與原本無異。
                                  書記官  洪明媚
中    華    民    國   100    年    6     月    21    日
附錄本案論罪科刑法條：
毒品危害防制條例第10條第2項
施用第二級毒品者，處3 年以下有期徒刑。
中華民國刑法第217條第1項
偽造印章、印文或署押，足以生損害於公眾或他人者，處3 年以
下有期徒刑。
中華民國刑法第210條
偽造、變造私文書，足以生損害於公眾或他人者，處5 年以下有
期徒刑。
中華民國刑法第216條
行使第210 條至第215 條之文書者，依偽造、變造文書或登載不
實事項或使登載不實事項之規定處斷。
 附表：
┌──┬────────────────┬────────────┐
│編號│        偽造署押之文書          │      偽造署押數量      │
│    │                                │    （應沒收之署押）    │
├──┼────────────────┼────────────┤
│    │99年5 月19日桃園縣政府警察局中壢│「吳志純」名義署名5 枚、│
│ 1  │分局文化派出所製作之警詢筆錄2 份│指印16枚                │
│    │（99年度毒偵字第2580號卷第10頁至│                        │
│    │第14頁）                        │                        │
├──┼────────────────┼────────────┤
│    │桃園縣政府警察局中壢分局文化派出│「吳志純」名義署名4 枚、│
│ 2  │所扣押筆錄（99年度毒偵字第2580號│指印4 枚                │
│    │卷第22頁至第24頁）              │                        │
├──┼────────────────┼────────────┤
│    │桃園縣政府警察局中壢分局文化派出│「吳志純」名義署名4 枚、│
│ 3  │所扣押物品目錄表                │指印4 枚                │
│    │（99年度毒偵字第2580號卷第25頁）│                        │
├──┼────────────────┼────────────┤
│ 4  │同意搜索證明書                  │「吳志純」名義署名1 枚、│
│    │（99年度毒偵字第2580號卷第27頁）│指印1 枚                │
├──┼────────────────┼────────────┤
│    │桃園縣政府警察局中壢分局檢體監管│「吳志純」名義署名1 枚、│
│ 5  │紀錄表（99年度毒偵字第2580號卷第│指印1 枚                │
│    │38頁）                          │                        │
├──┼────────────────┼────────────┤
│ 6  │三項權利告知書                  │「吳志純」名義署名1 枚、│
│    │（99年度毒偵字第2580號卷第45頁）│指印1 枚                │
├──┼────────────────┼────────────┤
│    │桃園縣政府警察局中壢分局執行拘提│「吳志純」名義署名1 枚、│
│ 7  │逮捕告知本人通知書（99年度毒偵字│指印1 枚                │
│    │第2580號卷第46頁）              │                        │
├──┼────────────────┼────────────┤
│    │桃園縣政府警察局中壢分局執行拘提│「吳志純」名義署名1 枚、│
│ 8  │逮捕告知親友通知書（99年度毒偵字│指印1 枚                │
│    │第2580號卷第47頁）              │                        │
├──┼────────────────┼────────────┤
│ 9  │指紋卡片（99年度毒偵字第2580號卷│「吳志純」名義署名1 枚、│
│    │第48頁）                        │指印22枚（含掌印2 枚）  │
├──┼────────────────┼────────────┤
│    │99年5 月19日臺灣桃園地方法院檢察│「吳志純」名義署名1 枚  │
│ 10 │署訊問筆錄1 份（99年度毒偵字第  │                        │
│    │2580號卷第51頁至第52頁）        │                        │
├──┴────────────────┼────────────┤
│         總          計               │「吳志純」名義署名共20枚│
│                                      │、指印共51枚            │
└───────────────────┴────────────┘